【裁判字號】    95,易,2469
【裁判日期】    950919
【裁判案由】    加重竊盜
【裁判全文】
臺灣臺中地方法院刑事判決              95年度易字第2469號
公  訴  人  臺灣臺中地方法院檢察署檢察官
被      告  甲○○
                    （另案於臺灣臺中監獄執行中）
上列被告因竊盜案件，經檢察官提起公訴（95年度偵緝字第1677
號），經本院合議庭裁定改依簡式審判程序審理，判決如下：
    主    文
甲○○共同連續攜帶兇器竊盜，累犯，處有期徒刑拾月。扣案之
螺絲起子1支沒收。
    事    實
一、甲○○曾因違反槍砲彈藥刀械管制條例案件，經臺灣高等法
    院臺中分院判處有期徒刑1年，併科新臺幣（下同）10萬元
    確定；復因妨害自由、賭博等案件，經臺灣高等法院臺中分
    院及本院判處有期徒刑10月、6月確定；再因偽造文書案件
    ，經本院判處有期徒刑4月確定。前開妨害自由、賭博及偽
    造文書罪，經臺灣高等法院臺中分院裁定定應執行有期徒刑
    1年6月，並與上開槍砲彈藥刀械管制條例案件接續執行，於
    民國90年8月11日縮短刑期假釋出監，於92年4月22日假釋期
    滿未經撤銷假釋，以已執行論。
二、甲○○猶不知悔改，基於為自己不法所有之概括犯意，或與
    綽號「黑淵」、真實姓名年籍不詳之成年男子，共同基於為
    自己不法所有之概括犯意聯絡，連續於下述時、地為竊盜行
    為：
(一)、93年12月2日０時許，單獨1人在臺中縣龍井鄉○○路龍井國
    小旁空地，以石塊將丙○○所有之車號Ａ5－955號營業大客
    車之車窗打破後（毀損部分未據告訴），竊取車內之無線對
    講機１台得手。
(二)、94年5月5日5 時30分許，與綽號「黑淵」、真實姓名年籍不
    詳之成年男子一同至台中縣潭子鄉○○村○○○街46號前，
    由甲○○持其所有、客觀上得為兇器之螺絲起子1 支，破壞
    乙○○所有之車號Ｙ3－715號營業大客車之車門鎖後（毀損
    部分未據告訴），竊取車內之無線對講機1 台得手，嗣為乙
    ○○發現報警後，為警當場查獲甲○○，並在其身上扣得前
    開螺絲起子1支，綽號「黑淵」之男子則趁隙逃逸無蹤。
三、案經台中縣警察局烏日分局、豐原分局報請臺灣臺中地方法
    院檢察署檢察官偵查起訴。
    理  由
一、上揭犯罪事實，業據被告甲○○坦承不諱，核與證人乙○○
    、丙○○於警詢中證訴情節相符，並有內政部警政署刑事警
    察局鑑驗書1紙附卷可稽，此外，復有螺絲起子1支扣案可資
    佐證，本件事證明確，被告犯行洵堪認定。
二、論罪科刑部分：
(一)、按行為後法律有變更者，適用行為時之法律。但行為後之法
    律有利於行為人者，適用最有利於行為人之法律，刑法第2
    條第1項定有明文，茲因本件論罪科刑所適用刑法業於94年2
    月2日以華總一義字第09400014901號令修正公布，並自95年
    7月1日起施行，法律有下列變更，爰比較新舊法如下：
１、關於共同正犯之規定，修正後刑法第28條規定：「二人以上
    共同實行犯罪之行為者，皆為正犯。」，修正前同條規定：
    「二人以上共同實施犯罪之行為者，皆為正犯。」，不論依
    修正前後規定，被告均構成共同正犯，對被告而言，並無有
    利或不利之情形，自不生比較新舊法之問題，依刑法第2條
    第1項前段規定，應逕適用修正前刑法第28條。
２、關於連續犯之規定，修正後刑法第56條刪除有關連續犯之規
    定，因本件行為均在新法施行前，故以修正前之規定較有利
    於行為人，應依刑法第2條第1項前段之規定，適用修正前刑
    法第56條之規定。
３、被告曾因違反槍砲彈藥刀械管制條例案件，經臺灣高等法院
    臺中分院判處有期徒刑1年，併科10萬元確定；復因妨害自
    由、賭博等案件，經臺灣高等法院臺中分院及本院判處有期
    徒刑10月、6月確定；再因偽造文書案件，經本院判處有期
    徒刑4月確定。前開妨害自由、賭博及偽造文書罪，經臺灣
    高等法院臺中分院裁定定應執行有期徒刑1年6月，並與上開
    槍砲彈藥刀械管制條例案件接續執行，於90年8月11日縮短
    刑期假釋出監，於92年4月22日假釋期滿未經撤銷假釋，以
    已執行論，有臺灣臺中地方法院檢察署刑案資料查註紀錄表
    、臺灣高等法院被告前案紀錄表各1紙附卷可稽，其於5年以
    內故意再犯本件有期徒刑以上之罪，不論依修正前之刑法第
    47條，或修正後之刑法第47條第1項之規定，均構成累犯，
    對被告而言並無有利或不利之情形，自不生新舊法比較之問
    題，依刑法第2條第1項前段規定，應逕依修正前之刑法第47
    條，論以累犯，並加重其刑。
４、綜上所述，經本院綜合比較結果，修正後刑法之規定並非較
    有利於被告，參酌修正後刑法第2條第1項前段、但書規定之
    「從舊從輕」原則，本案應適用修正前前揭刑法規定為法條
    適用之依據。
(二)、按刑法第321條第1 項第3款之攜帶兇器竊盜罪，係以行為人
    攜帶兇器竊盜為其加重條件，此所謂兇器，其種類並無限制
    ，凡客觀上足對人之生命、身體、安全構成威脅，具有危險
    性之兇器均屬之，且祇須行竊時攜帶此種具有危險性之兇器
    為已足，並不以攜帶之初有行兇之意圖為必要（最高法院74
    年3月19日刑庭總會決議參照）。查扣案之螺絲起子1支，以
    之攻擊於人，於客觀上均足以為殺害或傷害人之生命、身體
    之器械，堪認為兇器。是核被告事實欄二(一)所為，係犯刑法
    第320條第1項之普通竊盜罪；事實欄二(二)所為，係犯刑法第
    321條第1項第3 款之攜帶兇器竊盜罪。被告就事實欄二(二)之
    竊盜行為，與綽號「黑淵」、真實姓名年籍不詳之成年男子
    間，有犯意聯絡及行為之分擔，均為共同正犯。被告前後2
    次竊盜行為，時間緊接、觸犯基本構成要件相同之罪，為連
    續犯，依刑法第56條之規定，以加重竊盜犯行論以一罪，並
    加重其刑。又被告曾因違反槍砲彈藥刀械管制條例案件，經
    臺灣高等法院臺中分院判處有期徒刑1年，併科10萬元確定
    ；復因妨害自由、賭博等案件，經臺灣高等法院臺中分院及
    本院判處有期徒刑10月、6月確定；再因偽造文書案件，經
    本院判處有期徒刑4月確定。前開妨害自由、賭博及偽造文
    書罪，經臺灣高等法院臺中分院裁定定應執行有期徒刑1年6
    月，並與上開槍砲彈藥刀械管制條例案件接續執行，於90年
    8 月11日縮短刑期假釋出監，92年4月22日假釋期滿未經撤
    銷假釋，以已執行論，有臺灣臺中地方法院檢察署刑案資料
    查註紀錄表、臺灣高等法院被告前案紀錄表各1紙附卷可稽
    ，其於5年以內故意再犯本件有期徒刑之罪，為累犯，應依
    修正前刑法第47條之規定加重其刑。爰審酌被告為圖不勞而
    獲而犯罪，且持兇器共同竊盜，易致危害，惟所得財物非鉅
    及犯後坦承犯行等一切情狀，量處如主文所示之刑。又扣案
    之螺絲起子1支，係供犯罪所用之物，且為被告所有，業經
    被告陳述在卷，爰依刑法第38條第1項第2款宣告沒收。
據上論斷，應依刑事訴訟法第273條之1第1項、第299條第1項前
段，刑法第2條第1項前段、修正前刑法第28條、第56條、第47條
、刑法第321條第1項第3款、第38條第1項第2款，判決如主文。
中    華    民    國    95    年    9     月    19    日
                  刑事第四庭    法  官  柯雅惠
上正本證明與原本無異。
如不服本判決，應於送達後十日內向本院提出上訴狀（須附繕本
），上訴於台灣高等法院台中分院。
                                書記官  郭佳雯
中    華    民    國    95    年    9     月    19    日
附錄論罪科刑法條
刑法第321條：
犯竊盜罪而有左列情形之一者，處6月以上5年以下有期徒刑：
一、於夜間侵入住宅或有人居住之建築物、船艦，或隱匿其內而
    犯之者。
二、毀越門扇、牆垣或其他安全設備而犯之者。
三、攜帶兇器而犯之者。
四、結夥三人以上而犯之者。
五、乘火災、水災或其他災害之際而犯之者。
六、在車站、埠頭而犯之者。
前項之未遂犯罰之。
意圖為自己或第三人不法之所有，而竊取他人之動產者，為
竊盜罪，處五年以下有期徒刑、拘役或五百元以下罰金。


司法院資訊處製作；財團法人民間司法改革基金會備份。
